【裁判字號】    87,簡上,150
【裁判日期】    890315
【裁判案由】    給付票款
【裁判全文】
台灣彰化地方法院民事判決                        八十七年度簡上字第一五○號
    上  訴  人  乙○○
    訴訟代理人  李尚志律師
    複代理人    張志青
    被上訴人    甲○○
右當事人間請求給付票款事件，上訴人對於中華民國八十七年九月十一日本院第一審
判決（八十七年度斗簡字第一六七號）提起上訴，本院判決如左：
    主      文
上訴駁回。
第二審訴訟費用由上訴人負擔。
    事      實
甲、上訴人方面：
一、聲明：（一）原判決廢棄。（二）被上訴人在第一審之訴及假執行之聲請均駁回
    。（三）第一、二審訴訟費用由被上訴人負擔。
二、陳述：除與第一審判決記載相同者，茲予引用外，並補述略稱：兩間並無債權債
    務關係，系爭二張支票係上訴人供作訴外人黃永通向被上訴人借款之憑證，被上
    訴人未依約返還，且被上訴人曾在協議書上簽名同意系爭支票不得轉讓並放棄向
    發票人即上訴人請求，原審中上訴人曾要求展期以便提出該項證據，原審未為准
    駁即逕而為上訴人不利之判決，顯為率斷。
三、補充証據：聲請將協議書送鑑定。
乙、被上訴人方面：
一、聲明：（一）上訴駁回。（二）第二審訴訟費用由上訴人負擔。
二、陳述：除與第一審判決記載相同者，茲予引用外，並補述略稱：系爭支票係訴外
    人黃永通向伊借款，伊並無答應返還，且系爭支票於書寫協議書時，並修改延後
    發票日期，表示雙方同意該支票仍為有效，若協議書上附帶同意不得轉讓並放棄
    向發票人請求云云，豈不矛盾，而該協議書完全由上訴人所寫，被上訴人曾要求
    一份被拒，惟觀內容並無不利，故未堅持索取，豈知事後上訴人另加上附註，況
    上訴人遲遲不願提出協議書正本送鑑定，顯為心虛。
    理      由
一、本件被上訴人起訴主張：其持有上訴人簽發之系爭支票二張，經於八十七年一月
    六日提示均不獲付款，爰依票據關係請求等語；被告則以：兩造並無債權債務關
    係，系爭支票係伊供作訴外人黃永通向被上訴人借款之憑證，訴外人黃永通願提
    供不動產設定擔保予被上訴人，在此之前因被上訴人要求而由上訴人開立系爭支
    票交付，然於設定抵押後被上訴人卻不返還，且兩造曾同意系爭支票不得轉讓並
    放棄向發票人請求云云置辯。
二、被上訴人主張其持有上訴人簽發之系爭支票二張，於屆期提示均不獲付款等事實
    ，業據其於原審提出支票及退票理由單（均影本）為證，上訴人對此亦無意見，
    惟辯稱：系爭二張支票係上訴人供作訴外人黃永通向被上訴人借款之憑證，被上
    訴人未依約返還，且被上訴人曾在協議書上簽名同意系爭支票不得轉讓並放棄向
    發票人即上訴人請求云云。
三、經查，上訴人確有開立系爭二張支票予被上訴人，兩造並不否認，而據上訴人提
    出之協議書影本，僅註明系爭支票為訴外人黃永通向被上訴人借款之憑據，並無
    事後須返還之字樣，至附註部分則為被上訴人所否認，且本院於準備程序中屢次
    諭知上訴人提出該項證物原本供鑑定，惟上訴人竟言該原本已遺失云云，自無從
    證明其所言之真偽，故上訴人僅執陳言抗辯，未提出任何憑據舉證以實，不足採
    信，故原審判命上訴人應給付系爭票據票款，洵無不合，上訴人請求廢棄原審判
    決，非有理由，應予駁回。
結論：本件上訴為無理由，並依民事訴訟法第四百四十九條第一項前段、第四百六十
三條、第七十八條，判決如主文。
中      華      民      國    八十九    年      三      月     十五     日
                                  台灣彰化地方法院民事第二庭
~B審判長法官  李端季
~B法      官  陳弘仁
~B法      官  謝仁棠
右為正本係照原本作成
不得上訴。
如對本判決上訴，須於判決送達後二十日內向本院提出上訴狀，同時表明上訴理由；
如已於本判決宣示後送達前提起上訴者，應於判決送達後十日內補具上訴理由( 均須
按他造當事人之人數附繕本。( 須按他造人數附具繕本 )。
~B法院書記官  蘇美苓
中      華      民      國    八十九    年      三      月      十五    日


司法院資訊處製作；財團法人民間司法改革基金會備份。
